臺灣橋頭地方法院民事判決
111年度岡簡字第300號
原      告  張再巽  
被      告  NGUYEN  LA  THIEN(阮呂善)

上列當事人間請求損害賠償事件，原告提起刑事附帶民事訴訟(1
11年附民字第175號)，經刑事庭移送前來，本院於民國111年9月
7日言詞辯論終結，判決如下：
    主  文
被告應給付原告新臺幣貳萬零陸佰柒拾元，及自民國一一一年八
月三日起至清償日止，按週年利率百分之五計算之利息。
原告其餘之訴駁回。
本判決第一項得假執行。但被告以新臺幣貳萬零陸佰柒拾元為原
告預供擔保，得免為假執行。
    事實及理由
一、原告主張：被告NGUYEN LA THIEN（越南籍，阮呂善）於民
    國110年6月6日16時許，在高雄市○○區○○路0000○0號宿舍，
    因於宿舍內未配戴口罩及群聚，原告即滿意人力仲資源顧問
    公司負責人，遂要求被告搬離，被告心生不滿，竟基於傷害
    之故意，將原告拉入宿舍房間內並反鎖房門後，徒手多次毆
    打原告頭部，致原告受有頭部外傷併腦震盪之傷害(下稱系
    爭傷勢)。原告因被告上開侵權行為致身心受創，受有財產
    與非財產上之損害，請求被告賠償新台幣(下同)100,670元(
    細項：急診費用490元、就診之計程車車資180元、精神慰撫
    金100,000元)，爰依侵權行為法律關係提起本件訴訟，並聲
    明：㈠被告應給付原告100,670元，及自起訴狀繕本送達翌日
    起至清償日止，按年息5%計算之利息。㈡願供擔保，請准宣
    告假執行。
二、被告則以：伊沒有錢可以賠償等語置辯，並聲明：原告之訴
    駁回。
三、本院得心證之理由：
　㈠原告主張被告於上開時地因與原告發生爭執，竟基於傷害故
    意而徒手毆打原告頭部，至原告受有系爭傷勢之事實，業據
    原告提出高雄市立岡山醫院急診收據為證(附民卷第7頁)，
    並經本院調閱111年度訴字第180號全卷核閱無訛，而被告就
    此部分未作何有答辯以供本院審酌，勘認原告主張應為真實
    。
　㈡按不法侵害他人之身體或健康者，對於被害人因此喪失或減
    少勞動能力或增加生活上之需要時，應負損害賠償責任；不
    法侵害他人之身體、健康者，被害人雖非財產上之損害，亦
    得請求賠償相當之金額；又不法毀損他人之物者，被害人得
    請求賠償其物因毀損所減少之價額，民法第193 條第1 項、
    第195 條第1 項、第196 條分別定有明文。查原告受有系爭
    傷勢，係因遭被告之傷害行為所致，業經認定如前，則原告
    所受傷勢與被告前開傷害行為間具有相當因果關係，堪以認
    定，從而原告依侵權行為之法律關係，請求被告應負損害賠
    償責任，自屬有據。茲就原告請求之項目分述如下：
　1.急診費用部分：
　  原告主張其因被告之不法侵害，支出急診之治療處置費等共
　　490元，業據其提出高雄市立岡山醫院110年6月6日開立之急
　　診收據為證(見附民卷第7頁)，經核均為系爭傷勢醫療所需
    ，則原告此部分主張，應予准許。
  2.交通費用：
　　原告主張其因系爭傷害就醫搭乘計程車，支出交通費用車資
　　共180元，業已提出民國110年6月6日車資證明單(見附民卷
　　第9頁)，勘認屬實，應予准許。
  3.精神慰撫金：
    按不法侵害他人身體、健康…者，被害人所受雖非財產上損
    害，亦得請求賠償相當之金額，民法第195條第1項前段定有
    明文。次按精神慰撫金多寡，應斟酌雙方身分地位、資力與
    加害程度，及其他各種情形核定相當數額，該金額是否相當
    ，自應依實際加害情形與被害人所受痛苦及雙方身分地位、
    經濟狀況等關係決定之。查原告因被告之傷害行為而受有系
    爭傷害，堪認其肉體及精神上均受有相當之痛苦，自得請求
    被告賠償精神慰撫金；參以原告自陳學歷為碩士畢業，從商
    ，家境小康；被告為大學畢業，來台從事勞工等情（見影警
    卷受詢問人資料），另衡酌原告因被告過失行為所受傷勢之
    程度、對身心所造成之痛苦、被告侵權行為之態樣，以及兩
    造稅務電子閘門財產所得調件明細表等情形，認原告請求以
    20,000元為當，逾此數額之請求，則屬過高。
　㈢綜上所述，原告依侵權行為之法律關係，請求被告給付20,67
    0元【計算式：急診費用490元＋交通費用180元＋精神賠償20,
    000＝20,670 元】及自起訴狀繕本送達之翌日即111年8月3日
    （見岡簡卷第29頁送達證書）起至清償日止，按週年利率5%
    計算之利息，即屬正當，應予准許，逾此範圍之請求，為無
    理由，應予駁回。
四、本件原告勝訴部分係就民事訴訟法第427 條第1 項訴訟適用
    簡易程序所為被告敗訴之判決，依同法第389 條第1 項第3
    款規定，應依職權宣告假執行，並依同法第392 條第2 項規
    定，依職權宣告被告如為原告預供擔保，得免為假執行。
五、本件原告提起刑事附帶民事訴訟，而由本院刑事庭依刑事訴
    訟法第504 條第1 項規定，裁定移送前來，依同條第2 項規
    定免繳納裁判費，其於本院審理期間，亦未產生其他訴訟必
    要費用，並無訴訟費用負擔問題，附此敘明。　　　　　　
中　　華　　民　　國　　111 　年　　9 　　月　　21　　日
    　　　　　　　岡山簡易庭  法    官  林揚奇 
以上正本係照原本作成。
如不服本判決，應於送達後20日內，向本院提出上訴狀並表明上
訴理由，如於本判決宣示後送達前提起上訴者，應於判決送達後
20日內補提上訴理由書（須附繕本）。
中　　華　　民　　國　　111 　年　　9 　　月　　21　　日
                              書 記 官  陳麗如